台灣屏東地方法院刑事判決　　　　　　　　　　　　　九十年度易字第一三五七號
　　公　訴　人　臺灣屏東地方法院檢察署檢察官
　　被　　　告　己○○
右列被告因妨害自由等案件，經檢察官提起公訴（九十年度偵字第四七二九號），本
院判決如左：
    主  文
己○○無罪。
    理  由
一、公訴意旨略以：被告己○○於民國（下同）九十年五月十四日晚上十一時許，至
    屏東市○○里○○路一零一巷（起訴書誤載為十巷）四十七弄八十號告訴人戊○○住處，替綽號「小吳」之友人向告訴人之夫甲○○催討債務，因渠二人躲於宅
    內，避不見面，被告竟基於損壞他人物品之故意，以石頭丟擲告訴人住處大門，
    造成該門多處凹陷損壞。另又基於恐嚇危害他人安全之故意，以「呂（起訴書誤
    載為李）先生、呂太太出來處理事情，不然大家走著瞧」、「若不出來，要你們
    好看」、「出門最好小心點」等語恫嚇告訴人，使其心生畏懼，因認被告涉有刑
    法第三百零五條恐嚇危害安全及第三百五十四條毀損等罪嫌。
二、按犯罪事實應依證據認定之，無證據不得推定其犯罪事實，又不能證明被告犯罪
    者，應諭知無罪之判決，刑事訴訟法第一百五十四條、第三百零一條第一項分別
    定有明文。次按事實之認定，應憑證據，如未能發現相當證據，或證據不足以證
    明，自不能以推測或擬制之方法，為裁判基礎。另認定犯罪事實所憑之證據，雖
    不以直接證據為限，間接證據亦包括在內，然而無論直接或間接證據，其為訴訟
    上之證明，須於通常一般之人不致有所懷疑，而得確信其為真實之程度者，始得
    據為有罪之認定，倘其證明尚未達到此一程度，而有合理之懷疑存在時，即無從
    為有罪之認定，最高法院分別著四十年台上字第八十六號、七十六年台上字第四
    九八六號判例可資參照。又告訴人之告訴，係以使被告受刑事訴追為目的，是其
    陳述是否與事實相符，仍應調查其他事實以資審認，始得為不利被告之認定，最
    高法院亦著有五十二年台上字第一三００號判例可考。
三、本件公訴人認被告己○○涉有恐嚇危害安全及毀損等罪嫌，無非係以告訴人戊○○於警訊中之指述、證人乙○○之證詞以及警訊卷附之照片四張為其論據。訊據
    被告己○○堅詞否認有何恐嚇及毀損犯行，辯稱：伊絕對沒有這麼做，是告訴人
    戊○○欠錢故意耍賴等語。經查：
    (一)告訴人戊○○指訴其遭被告恐嚇及毀損乙節，除據其於警訊時陳述一次以外，
      於偵查及本院審理時，經多次傳訊甚至將其列為證人加以拘提，均未能到案說
      明，是其於警訊中所言，尚非無疑。而被告幫其友人小吳向告訴人討債，其與
      告訴人間已有怨隙，是告訴人是否因此而對被告心生怨懟，致對其言語產生誤
      會，非無可能。又訊之到場處理員警丙○○證稱，其到現場處理時，告訴人開
      門後見被告等人，亦未表示被告有恐嚇及毀損等犯行，是告訴人於員警到場處
      理之第一時間，並未向員警表示被告之犯行，顯與常情有悖，則其後於警局製
      作筆錄時，指訴被告種種犯行，即難謂無誇大增飾之嫌，而難逕予採信。
    (二)證人乙○○雖於警訊及偵查中稱：被告叫罵「李（應係呂）先生、李太太出來
      處理事情，不然大家走著瞧」，還有揚言以武力解決、「出門最好小心點」等
      語，且告訴人家大門有被敲打之聲音，未見何人所丟，但隔日開門看，係以石
      頭丟擲所致等語。然查，證人乙○○自承其於案發時係受雇於告訴人戊○○，
      且寄居在告訴人家中，是其與告訴人自有一定之交情；又證人乙○○於警局之
      陳述乃告訴人偕同前往並製作筆錄，此據證人即製作筆錄之員警庚○○證述屬
      實（參見本院九十一年三月二十七日訊問筆錄），是證人受告訴人指示而為不
      實陳述之情形，大有可能。參以證人乙○○於偵查中指稱告訴人家大門係遭受
      「石頭丟擲」所損壞，核與告訴人與警訊中所稱：被告將其家門「踢壞」之情
      形有所出入，是證人乙○○之證詞即有瑕疵，尚難採為認定被告有罪之依據。
    (三)警卷所附之照片四張，皆為告訴人家大門遭受破壞情形，惟該等照片僅能證明
      毀損行為所致之結果，並不能據以推論係何人所為，是亦無法採為認定被告毀
      損犯行之證據。
    (四)處理本案之員警分別為丙○○、丁○○及庚○○，此有屏東縣警察局屏東分局
      （九十一）屏警分刑字第０九一００三四六三四號函附之處理被告己○○妨害
      自由案件之員警出入登記資料及工作紀錄資料各一份附卷足按，並據各該員警
      到庭陳述在卷。綜觀彼等證述之內容，雖未能就處理本案之確實時間記憶清楚
      ，惟彼等均供述到現場處理時，被告並無出言恐嚇，亦未攜帶任何工具損壞告
訴人家門，僅係要求告訴人出面解決財務糾紛而已，證人丁○○尚證稱其有登
      記被告之年籍資料等語。衡情若被告確有恐嚇及毀損之行為，見員警前來，當
      逃之夭夭，而無留在現場遭警逮獲之理，更何況於所有處理本案之警員屢次到
      場時，皆未見被告有何違法行為，亦未聽聞被害人當場指訴被告犯行（已如前
      述），而被告尚且配合留下年籍資料，若謂被告有何恐嚇及毀損犯行，實與常
      情有違；又被告至告訴人處時，並未攜帶任何凶器，此據前開三位證人證述無
      誤，而告訴人家大門係以鐵鋁製成，要將之毀損致凹陷之程度，實非赤手空拳
      所能致。
    綜上所述，告訴人之指訴、證人乙○○之證詞及照片四張，均未達於通常一般人
    不致有所懷疑而得確信其為真實之程度。此外，復查無其他積極證據足資證明被
    告有何恐嚇及毀損犯行，其犯罪既屬不能證明，依照前開法條及判例說明及本諸
    「罪證有疑，利於被告」之證據法則，依法應為無罪之諭知。
據上論斷，應依刑事訴訟法第三百零一條第一項，判決如主文。
本案經檢察官蔡雯娟到庭執行職務。
中      華      民      國    九十一    年      五      月    三十一    日
              台灣屏東地方法院刑事第一庭
                                        審判長法  官  潘正屏
                                              法  官  林世民
                                              法  官  楊中琪
右正本證明與原本無異。
如不服本判決應於收受本判決送達後十日內向本院提出上訴書狀，其未敘述上訴理由
者，並得於提起上訴後十日內向本院補提理由書狀（均須按他造當事人之人數附繕本
 ）「切勿逕送上級法院」
                                              書記官   謝博興
中    華    民    國     九十一      年      六      月       三      日
